臺灣臺南地方法院刑事判決　　　　　　　　　　　　九十一年度易字第一三六九號
　　公　訴　人　臺灣台南地方法院檢察署檢察官
　　被　　　告　丙○○
右列被告因竊盜案件，經檢察官提起公訴（九十一年度偵字第九一五六號），本院判
決如左：
    主  文
丙○○攜帶兇器毀越門扇於夜間侵入住宅竊盜，累犯，處有期徒刑拾月。扣案之手電
筒壹支沒收之。
    事  實
一、丙○○前曾於民國八十九年五月間，因毀損案件，經本院以八十九年度易字一六
    ０二號判處有期徒刑七月確定，於九十年七月十五日執行完畢。猶不知悔改，因
    缺花用，竟意圖為自己不法之所有，於九十一年九月一日夜間二時許，攜帶其所
    有手電筒一支為照明工具，並在台南縣七股鄉十份村五十七之五號乙○住宅對面
    廢棄鐵皮屋旁拾起足供兇器使用之鐵條一支、螺絲起子二支，撬開毀損台南縣七
    股鄉十份村五十七之五號乙○住宅之鐵捲門（毀損部分未據告訴），侵入屋內竊
    取乙○所有放於辦公桌抽屜內之現金新台幣（下同）一千八百元（業已發還與乙
    ○）置於口袋得手後，旋為乙○發現報警當場逮捕，並在其身上搜得上開現金，
    復扣得螺絲起子兩支、木板一片、鐵條一支、手電筒一支。
二、案經乙○訴由台南縣警察局佳里分局報告臺灣台南地方法院檢察署檢察官偵查起
    訴。
    理  由
一、右揭犯罪事實，業據被告丙○○於本院審理時供承不諱，核與被害人乙○於警訊
    及本院調查時指述之情節相符（詳警卷第三頁、第四頁，本院卷第十四頁、第十
    五頁），並有被告作案工具照片一幀、臺南縣警察局佳里分局贓物認領保管單一
    紙附卷（詳警卷第七頁、第十三頁）可稽，復有被告供犯罪所用之手電筒一支、
    鐵條一支、螺絲起子二支扣案可資佐證，是被告自白核與事實相符，本件事證明
    確，被告犯行堪予認定。
二、扣案之鐵條一支、螺絲起子二支依社會一般觀念，用以攻擊他人，足以使人生命
    身體安全發生危險之虞，自屬兇器無訛。查被告丙○○於夜間二時許，攜帶足供
    兇器使用之鐵條一支、螺絲起子二支，撬開毀損被害人乙○前開住宅之鐵捲門，
    侵入屋內竊取現金一千八百元置於口袋得手，核其所為係犯刑法第三百二十一條
    第一項第一、二、三款之攜帶兇器毀越門扇於夜間侵入住宅之加重竊盜罪。又被
    告前於八十九年五月間，因毀損案件，經本院以八十九年度易字一六０二號判處
    有期徒刑七月確定，於九十年七月十五日執行完畢，有臺灣臺南地方法院檢察署
    刑案資料查註紀錄表及臺灣高等法院被告全國前案紀錄表各一份在卷可按，其於
    五年之內再犯本件有期徒刑以上之罪，為累犯，應依法加重其刑。爰審酌被告前
    於八十九年五月十三日凌晨一時三十分許，為侵入台南縣安定鄉大同村八十九之
    九號葉志賢住宅行竊，竟持在住宅旁拾取之大型螺絲起子、鋤頭、鐵管、長木條
    各乙支及磚塊四塊等物，撬壞其住宅之鐵捲門，嗣其欲進入屋內行竊時，適該鐵
    捲門掉落夾住其頭部，而動彈不得，並為葉志賢報警當場查獲之犯行（竊盜罪部
    分因尚未著手，惟因與毀損鐵捲門部分有牽連犯之裁判上一罪之關係，原審爰不
    另為無罪之諭知），有本院八十九年度易字一六０二號刑事判決一份在卷可憑，
    於該案執行完畢後，復以相同之犯罪手段再犯本罪，及其犯罪動機、目的、手段
    、所生危害、所竊財物之價值、品行智識程度、犯罪後坦承犯行態度尚佳，及被
    害人乙○到庭表示宥恕其犯行（詳本院卷第十五頁）等一切情狀，量處如主文所
    示之刑，以資懲儆。扣案之手電筒一支為被告所有供犯罪所用之物，依法宣告沒
    收之。至扣案之鐵條一支、螺絲起子二支雖為被告供犯罪所用之物，惟係被告於
    被害人乙○住宅對面廢棄鐵皮屋旁所拾得，並非被告之物，已據其供陳在卷（詳
    本院卷第二三頁）；又扣案之木板一片，並非被告所有，亦非供犯罪所用乙節，
    復據其陳明在卷（詳本院卷第二三頁），爰均不宣告沒收之，附此敘明。
三、併案（臺灣臺南地方法院檢察署九十一年度偵緝字第八六七號、九十一年度營偵
    字第九七０號）意旨略以：被告丙○○意圖為自己不法之所有，於九十一年四月
    十日四時三十分許，撬開台南縣學甲鎮大安里大灣一五三之十三號甲○○之住宅
    一樓鐵捲門，侵入屋內竊取摩托羅拉牌行動電話一具、現金七千元，得手後行動
    電話供己使用，至同年六月初，再將之借與邱呂明使用。因認被告另涉有刑法第
    三百二十一條第一項第一款、第二款之加重竊盜罪嫌，且與前揭論罪科刑部份，
    有連續犯之裁判上一罪關係。按犯罪事實應依證據認定之，無證據不得推定其犯
    罪事實，又不能證明被告犯罪者，應諭知無罪之判決，刑事訴訟法第一百五十四
    條、第三百零一條第一項分別定有明文。訊之被告丙○○固不否認曾持有上開被
    害人甲○○失竊之摩托羅拉牌行動電話一具，並將該行動電話於九十一年六月初
    借與邱呂明使用之事實，惟堅詞否認右揭竊盜犯行，並辯稱：該行動電話係伊在
    台南縣佳里鎮某夜市所購得，且不知該行動電話係贓物等語。經查，被害人甲○
    ○台南縣學甲鎮大安里大灣一五三之十三號住宅一樓鐵捲門遭人撬開，並侵入屋
    內竊取摩托羅拉牌行動電話（手機序號為000000000000000號）
    一具、現金七千元之事實，固據被害人甲○○於警訊時指訴綦詳（詳併案台南縣
    警察局學甲分局警卷第二四頁至二六頁），且被告自承使用之行動電話號碼00
    00000000號，確於九十一年五月間插在上開被害人失竊之行動電話上使
    用之事實，亦有和信電訊股份有限公司檢附之雙向通聯紀錄附卷（詳併案台南縣
    警察局學甲分局警卷第三一頁）可參，惟上開證據資料僅能證明上開行動電話及
    現金在被害人甲○○前開住宅失竊，及被告曾持有該遭竊行動電話之事實，尚難
    據此遽予推認上開行動電話及現金確係被告於前揭時地所竊，基上所陳，本件依
    調查所得證據尚不足以證明被告確有公訴人併案指訴之竊盜犯行，自與起訴經論
    罪科刑之犯罪事實部分，無連續犯裁判上一罪關係，自非本院所得審酌，應退回
    檢察官另行偵查處理。
據上論斷，應依刑事訴訟法第二百九十九條第一項前段，刑法第三百二十一條第一項
第一款、第二款、第三款、第四十七條、第三十八條第一項第二款，判決如主文。
本案經檢察官宋宗儀到庭執行職務。
中      華      民      國      九十一    年      十二    月十九    日
                                          臺灣臺南地方法院刑事第二庭
                                              審判長法官  侯明正
                                                    法官  林佩儒
                                                    法官  陳金虎
右正本證明與原本無異。
如不服本判決，應於判決送達後十日內，向本院提出上訴狀。
中      華      民      國      九十一    年      十二    月    二十    日
                                              書  記  官  楊建新
附錄法條：
中華民國刑法第三百二十一條：
犯竊盜罪而有左列情形之一者，處六月以上、五年以下有期徒刑：
一、於夜間侵入住宅或有人居住之建築物、船艦或隱匿其內而犯之者。
二、毀越門扇、牆垣或其他安全設備而犯之者。
三、攜帶兇器而犯之者。
四、結夥三人以上而犯之者。
五、乘火災、水災或其他災害之際而犯之者。
六、在車站或埠頭而犯之者。
前項之未遂犯罰之。
